臺灣高雄地方法院刑事判決　94年度易字第658號
公　訴　人　臺灣高雄地方法院檢察署檢察官
被　　　告　丙○○
上列被告因竊盜案件，經檢察官提起公訴（94年度速偵字第709
號）及移送併辦 (94年度速偵字第834 號、94年度偵字第11004
、14054 號)， 被告於本院準備程序進行中，就被訴事實為有罪
之陳述，經告知簡式審判程序意旨，並聽取公訴人及被告之意見
後，經合議庭裁定由受命法官獨任依簡式審判程序審理，本院判
決如下：
    主  文
丙○○連續攜帶兇器竊盜，累犯，處有期徒刑壹年。扣案之鐵鎚
壹支、鑿子壹支、鋼絲鉗壹支、活動板手壹支，未扣案之鐵鎚壹
支、乙炔鋼瓶2 瓶，均沒收。
    事  實
一、丙○○前因竊盜案件，經本院判處有期徒刑4 月，於民國 (
    下同)93 年9 月30日執行完畢。猶不知悔改，基於為自己不
    法所有之概括犯意，於(一)94年3 月26日14時30分許，駕駛其
    向父親梁中村 (不知情)借 用之F7-2053 號自用小貨車，行
    經高雄縣阿蓮鄉天山營區○○○○道路時，以其所有客觀上
    足以對人之生命、身體構成威脅，可供兇器使用之鐵鎚1支
    及鑿子1 支等工具，竊取高雄縣阿蓮鄉公所所有之水溝蓋框
    架2 個 (價值約新台幣1400元)， 得手後即將上開水溝蓋框
    架2 個置於前揭自用小貨車內，旋駕車離去，惟於同日15時
    50分許，在高雄縣阿蓮鄉天山營區前為警查獲，並扣得上開
    水溝蓋框架2 個 (業經發還高雄縣阿蓮鄉公所)、 鐵鎚及鑿
    子各1 支。(二)94年4 月14日19時許，持其所有客觀上足以對
    人之生命、身體構成威脅，可供兇器使用之鋼絲鉗1 支及瓦
    斯噴燈1 具，在高雄縣阿蓮鄉大崗山佬師廟旁涼亭內，剪斷
    高雄縣政府所有，由高雄縣阿蓮鄉鄉公所管理之避雷針地引
    電纜線1 條，竊取得手後，再以上開瓦斯噴燈將電纜線外皮
    燒毀後取得銅線約1 公斤 (價值約新台幣150 元，業經發還
    高雄縣阿蓮鄉鄉公所)， 將銅線置於前揭F7-205 3號自用小
    貨車內。(三)94年4 月15日18時許，持前揭鋼絲鉗1 支，在高
    雄縣阿蓮鄉○○村○○段85號棗園內，剪斷陳文曉所有之抽
    水馬達電纜線1 條，竊取得手後，再以上開瓦斯噴燈將電纜
    線外皮燒毀後取得銅線約1.5 公斤 (價值約新台幣350 元，
    業經發還陳文曉)， 將銅線置於前揭F7-2053 號自用小貨車
    內。(四)94年4 月16日14時許，持前揭鋼絲鉗1 支，在高雄縣
    阿蓮鄉崗山村之超峰寺內，剪斷超峰寺所有之抽水供電馬達
    電纜線1 條 (長約51公尺，14m/m2×3c，價值約新台幣2397
    元，業經發還超峰寺)， 竊取得手後，將銅線置於前揭F7-2
    053 號自用小貨車內。嗣於94年4 月16日15時30分許，為警
    在高雄縣阿蓮鄉崗山村9 號蓮峰寺下之產業道路當場查獲，
    並扣得其竊得之上開銅線約1 公斤、銅線約1.5 公斤、銅線
    長約51公尺 (14m/m2×3c) 及上開鋼絲鉗1 支、瓦斯噴燈1
    具。(五)94年5 月12日15時43分許，以其所有客觀上足以對人
    之生命、身體構成威脅，可供兇器使用之活動板手1 支，在
    高雄縣岡山鎮○○○路○ 段35號旁之空地工寮內，以上開活
    動板手著手拆卸高如男所有之工寮內水銀燈，惟尚未得手之
    際，經警方巡邏發現，並當場扣得上開活動板手1 支，始未
    得逞。丙○○經警查獲三次，並解送臺灣高雄地方法院檢察
    署檢察官訊問後，均經檢察官諭令交保，並均因覓保無著，
    由檢察官改諭令限制住居，竟不知警惕，再於(六)94年5 月23
    日20時20分許，與年籍不詳綽號「松鼠」之成年男子共同基
    於為自己不法所有之犯意聯絡，由丙○○駕駛前揭自用小貨
    車搭載綽號「松鼠」者前往高雄縣阿蓮鄉○○村○○段第
    2508號土地內，以其所有客觀上足以對人之生命、身體構成
    威脅，可供兇器使用之鐵鎚1 支及乙炔鋼瓶2 瓶 (均未扣案
    )等 工具，欲以乙炔氣體切割台糖股份有限公司 (下稱台糖
    公司)所 有置於該土地內運送甘蔗之舊鐵軌，惟尚在切割之
    際，於同日20時50分許，丙○○即遭台糖公司員工乙○○發
    覺，並經乙○○攝得丙○○及上開自用小貨車之照片，丙○
    ○、綽號「松鼠」者則趁機逃逸，其二人始未得逞；惟丙○
    ○自知難逃法網，乃於同年6 月3 日13時30分許自動前往高
    雄縣政府警察局湖內分局阿蓮分駐所投案。
二、案經陳文曉、台糖股份有限公司訴請高雄縣政府警察局湖內
    分局報告臺灣高雄地方法院檢察署檢察官偵查起訴及併案審
    理暨高雄縣政府警察局岡山分局報告臺灣高雄地方法院檢察
    署檢察官移送本院併案審理。
    理  由
一、按本件被告丙○○所犯係死刑、無期徒刑、最輕本刑為3 年
    以上有期徒刑以外之罪，其於準備程序就前揭被訴事實為有
    罪之陳述，經受命法官告知簡式審判程序之旨，並聽取其與
    公訴人之意見後，本院認無不得或不宜改依簡式審判程序進
    行之情事，依刑事訴訟法第273 條之1 第1 項之規定，裁定
    本件由受命法官獨任進行簡式審判程序，合先敘明。
二、訊據被告丙○○對於上揭犯罪事實坦承不諱，並分別有下列
    證據可證：
    事實欄一、(一)部分：業經證人即高雄縣阿蓮鄉公所建設課技
    士甲○○於警詢中證述明確，並有高雄縣政府警察局湖內分
    局扣押筆錄、扣押物品目錄表、甲○○出具之贓物認領保管
    單各1 紙、查獲照片8 幀附卷及被告所有供其犯罪使用之鐵
    鎚及鑿子各1 支扣案可稽。
    事實欄一、(二)(三)(四)部分：業經告訴人陳文曉於警詢中指訴綦
    詳，證人即高雄縣阿蓮鄉鄉公所清潔隊員陳子琛及超峰寺總
    務法師戊○○於警詢中證述明確，並有高雄縣政府警察局湖
    內分局扣押筆錄、扣押物品目錄各1 紙、陳子琛、陳文曉、
    戊○○出具之贓物認領保管單各1 紙、查獲照片6 幀附卷及
    被告所有供其犯罪所用之鋼絲鉗1 支、瓦斯噴燈1 個扣案為
    證。
    事實欄一、(五)部分：業經證人即高如男之弟高如峰於警詢中
    證述明確，並有高雄縣政府警察局岡山分局扣押筆錄、扣押
    物品目錄各1 紙、查獲現場照片4 幀附卷及被告所有供其犯
    罪所用之活動板手1 支扣案為證。
    事實欄一、(六)部分：業經證人即台糖公司之代理人李源德於
    警詢及本院審理中證述明確，並有李源德拍攝之現場照片10
    幀附卷為證。
    綜上足認，被告前揭自白與事實相符，應堪採為被告有罪之
    證據。本案事證明確，被告上開竊盜犯行，堪以認定。
三、扣案之鐵鎚、鑿子、鋼絲鉗、活動板手各1 支、瓦斯噴燈1
    具及未扣案之鐵鎚1 支，均為鐵製材質，質地堅硬，此有照
    片4 幀附卷可稽，而為客觀上足以危害人之生命身體，依社
    會通常觀念可供兇器使用之物。核被告所為，係犯刑法第
    321 條第1 項第3 款之攜帶兇器竊盜既遂、同條第2 項第1
    項第3 款之攜帶兇器竊盜未遂罪，其所犯事實欄一、(六)部分
    之攜帶兇器竊盜未遂罪部分，與綽號「松鼠」者間有犯意之
    聯絡及行為之分擔，應論以共同正犯。又被告先後六次竊盜
    犯行，時間緊接，手法相同，所犯為基本構成要件相同之罪
    ，顯係基於概括犯意反覆為之，為連續犯，應依刑法第56
    條之規定，論以攜帶兇器竊盜既遂罪，並加重其刑。另被告
    前因竊盜案件，經本院判處有期徒刑4 月，於93年9 月30日
    執行完畢，此有臺灣高等法院被告前案紀錄表1 份在卷足稽
    ，其於5 年之內再犯本件有期徒刑以上之罪，應依刑法第47
    條規定論以累犯，加重其刑，並遞加重之。爰審酌被告素行
    不佳，連續六次犯竊盜犯行，且攜帶兇器，危害社會治安非
    輕，惟念其坦承犯行，犯後態度良好，且各次所竊財物價值
    非鉅，所得財物均已發還被害人，實害減輕，或尚未竊得財
    物等一切情狀，量處如主文所示之刑，以資懲儆。扣案之鐵
    鎚、鑿子、鋼絲鉗、活動板手各1 支及瓦斯噴燈1 具，為被
    告所有且供其犯罪所用之物，業據被告供明在卷，併依刑法
    第38條第1 項第2 款規定宣告沒收之。至於被告於事實欄一
    、(六)部分犯罪所使用之工具鐵鎚1 支及乙炔鋼瓶2 瓶，亦為
    被告所有之物，為被告供明在卷，雖未扣案，然並無證據證
    明已滅失，仍應依上開規定宣告沒收之。
據上論斷，應依刑事訴訟法第273 之1 第1 項、第284 條之1 、
第299 條第1 項前段，刑法第56條、第47條，第321 條第1 項第
3 款、第38條第1 項第2 款，判決如主文。
本案經檢察官丁○○到庭執行職務。
中　　華　　民　　國　　94　　年　　9 　　月　　29　　日
                  刑事第九庭      法　官   陳建和
以上正本證明與原本無異。
如不服本判決，應於收受送達後10日內向本院提出上訴書狀。
中　　華　　民　　國　　94　　年　　9 　　月　　30　　日
　　　　　　　　　　　　 　       書記官   林慧君
附錄本案論罪科刑法條如下：
刑法第321 條：
犯竊盜罪而有左列情形之一者，處6 月以上、5 年以下有期徒刑
：
一  於夜間侵入住宅或有人居住之建築物、船艦或隱匿其內而犯
    之者。
二  毀越門扇、牆垣或其他安全設備而犯之者。
三  攜帶兇器而犯之者。
四  結夥3人以上而犯之者。
五  乘火災、水災或其他災害之際而犯之者。
六  在車站或埠頭而犯之者。
前項之未遂犯罰之。
